# 有关现金流量附表中经营性应收减少的问题

提问人：浮云 0 亲切 时间：2019-01-12 16:27:09
@chenyiwei 陈版您好，现在对于现金流量附表填列有个疑问：在填列经营性应收的减少时用不用剔除背书转让的票据（转让用于支付货款非购置长期资产）以及剔除应收账款以及应付账款相抵减的金额？麻烦陈版指导

回答人：chenyiwei
如果背书转让应收票据时未终止确认，则背书时点的 “经营性应收项目减少” 相应不因票据背书而减少，到实际到期兑付后才减少。如果满足终止确认条件，则可以认可同步减少应收票据和应付账款。